# 关于非同一控制下的吸收合并问题：

提问人：windy1978 时间：2012-07-13 09:58:20
根据非同一控制下企业合并的规定，购买方在购买日应当将合并中取得的符合确认条件的各项可辨认资产、负债，按其公允价值确认为本企业的资产和负债，（会计上）而税法上的处理：根据财税2009-59号文件规定，收购企业购买的股权不低于被收购企业全部股权的75%，且收购企业在该股权收购发生时的股权支付金额不低于其交易支付总额的85%，可以选择按以下规定处理： 1.被收购企业的股东取得收购企业股权的计税基础，以被收购股权的原有计税基础确定。 2.收购企业取得被收购企业股权的计税基础，以被收购股权的原有计税基础确定。 3.收购企业、被收购企业的原有各项资产和负债的计税基础和其他相关所得税事项保持不变。
合并背景:A公司发行 4000 万股吸收合并B公司100%股权，B公司 2011 年 9 月 30 日经评估后的公允价值 59000 万元（收益法），请问：
1 、按照企业合并准则的要求，A公司应将B公司资产负债按公允价值（评估值）计入账簿，确认递延所得税负债，但是收益法评估，如何将公允价值分摊到每项明确的资产与负债，A公司账务如何处理？

回答人：chenyiwei
除了用收益法的评估结果作为定价依据以外，还需要以购买日为基准日，进行以“购买对价分摊”为目的的评估，以便进行购买日非同一控制下合并的帐务处理。根据IFRS 3（ 2008 ）对“计量期”的规定，可在购买日基于当时可获得的信息作出暂时性的会计处理，后续可在购买日后一年内获取关于购买日实际存在状况的进一步信息（例如该日各项可辨认净资产公允价值），据此对购买日的暂时性会计处理进行调整，视同在购买日进行确认和计量。